# **VÍCTOR MANUEL GONZÁLEZ BECERRA**

# Ingeniero Mecatrónico Especialista en Sistemas Robóticos Inteligentes

# **PERFIL PROFESIONAL**

Ingeniero Mecatrónico recién egresado y especialista en Sistemas Robóticos Inteligentes por la Universidad Panamericana. Apasionado en distintos relacionados con la tecnología, informática y diseño CAD. Áreas de interés en desarrollo de software y diseño mecánico.

#### CONTACT DETAILS



(33)-1839-7751



mglezvictor@gmail.com



victorgonzalezbecerra



www.victormglez.github.io

#### **PROGRAMAS**

Programación C/C++ SolidWorks **Ansys Workbench** Análisis de Elemento Finito HyperMesh **HyperView** Altair OptiStruct MATLAB/SimuLink HTML/CSS MySQL Python Javascript Java Metodología ágil Sistemas embebidos Git/GitHub GNU/Linux PLCSIM Siemens

### **HABILIDADES Y COMPETENCIAS**

- Trabajo en equipo
- Creatividad
- Competencias Informáticas
- Organización
- Responsabilidad
- Planificación de tiempos
- Aprendizaje rápido

#### **IDIOMAS**

- Español Nativo
- Inglés Avanzado
- Alemán Básico

## **EXPERIENCIA LABORAL**

### Desarrollador Web - Foodchiida

Universidad Panamericana (Septiembre 2021 - Junio 2022)

· Realización de una plataforma web utilizando HTML, CSS, Javascript, PHP y MySQL

## Capitan del Área de Programación - UPilot

Universidad Panamericana (noviembre 2019 - Septiembre 2021)

• Descripción proyecto: realización de un avión a control remoto para participar en la competencia SAE Aerodesign Nacional e Internacional.

### **EDUCACIÓN**

# Especialidad en Sistemas Robóticos Inteligentes

Universidad Panamericana campus Aguascalientes (Agosto 2022 - Junio 2023)

Graduado - Junio 2023

GPA: 90/100

# Licenciatura en Ingeniería Mecatrónica

Universidad Panamericana campus Guadalajara

(Agosto 2018 - Junio 2023)

Graduado - Junio 2023

GPA: 85/100

### Bachillerato Tecnológico en Programación

Universidad del Valle de Atemajac

(Agosto 2015 - Junio 2018)

Graduado - Junio 2018

GPA: 95/100

## **CURSOS Y DIPLOMAS**

Git+GitHub: Todo un sistema de control de versiones de cero (2023)

Capacitación Especializada en Java (2022)

Python 101 for Data Science (2022)

Certificado en Mechanical Design nivel ASSOCIATE en SolidWorks (2019).

Introducción al diseño de aeronaves (2019)

Introducción al diseño de drones de ala fija (2019)

Reconocimiento equipo representativo fútbol UNIVA

(2015-2018)